【裁判字號】    98,抗,362
【裁判日期】    981211
【裁判案由】    定應執行刑
【裁判全文】
臺灣高等法院臺南分院刑事裁定           98年度抗字第362號
抗  告  人  臺灣臺南地方法院檢察署檢察官
受  刑  人  甲○○
                    現於臺灣臺南監獄臺南分監
上列抗告人因受刑人違反毒品危害防制條例及偽造文書等案件，
不服臺灣臺南地方法院，中華民國98月9月30日98年度聲字第183
8號裁定（98年度執聲字第1213號），提起抗告，本院裁定如下
：
    主  文
原裁定撤銷。
聲請駁回。
    理  由
一、原裁定意旨略以：查受刑人甲○○因犯如附表所示各罪，均
    經判決科刑確定在案（詳如附件所載）。茲聲請人以原審法
    院為各該案犯罪事實最後判決之法院，聲請定其應執行之刑
    ，原審法院審核各案卷無異，除如上開括號內應更正者外，
    其餘與各案卷無異，認為聲請為正當，爰依法定其應執行之
    刑等語。
二、抗告意旨略以：按同一案件，在同一法院重行起訴者，應諭
    知不受理判決判決；案件曾經判決確定者，應諭知免訴之判
    決。刑事訴訟法第302條第1款、303條第2款載有明文。基於
    同一法理，應得類推適用於實體裁定。本案被告前犯3次毒
    品危害防制條例案件，經分別判處徒刑確定，且由臺灣臺南
    地方法院檢察署檢察官以98年度執聲字第1195號聲請定其應
    執行之刑，經臺灣臺南地方法院於98年9月16日以98年度聲
    字第1753號裁定其應執行有期徒刑貳年貳月，於同年月29日
    確定。有臺灣臺南地方法院上開裁定正本2份附卷可稽。衡
    諸上揭說明，本件裁定，顯有適用法則不當之違法，請撤銷
    原裁定等語。
三、經查：按定應執行刑之裁定與科刑之確定判決具有同一效力
    ，又對於已判決確定之各罪，已經定其應執行之刑者，如又
    重複裁定其應執行之刑，自係違反一事不再理之原則。查本
    件受刑人甲○○所犯如附表所示各罪，業經臺灣臺南地方法
    院於98年9月16日以98年度聲字第1753號裁定其應執行有期
    徒刑貳年貳月，於同年月29日確定在案，並於98年10月12日
    送執行確定，業經本院調閱臺灣高等法院被告前案紀錄表及
    臺灣臺南地方法院檢察署98年度執更字第1948號執行卷查明
    ，並有該裁定及臺灣臺南地方法院送達證書在卷可憑(參見
    臺灣臺南地方法院98年度聲字第1753號卷第28頁)。茲抗告
    人就受刑人相同數罪所處之刑，又重行聲請定其應執行之刑
    ，顯係就同一案件重複聲請，有違一事不再理之原則，原審
    自應將本件定執行刑之聲請予以駁回，惟原審疏未注意本件
    已有前案裁定，再就受刑人所犯如附表所示之罪予以定執行
    刑，自有未洽。抗告意旨據此指摘原審裁定不當，為有理由
    ，爰將原裁定撤銷，並自為駁回聲請之裁定。
四、據上論斷，依刑事訴訟法第413條，裁定如主文。
中    華    民    國    98    年    12    月    11    日
                  刑事第四庭    審判長法  官  吳志誠
                                      法  官  吳森豐
                                      法  官  彭喜有
以上正本證明與原本無異。
如不服本裁定，應於收受本裁定後五日內向本院提出抗告狀。
                                      書記官  黃子起
中    華    民    國    98    年    12    月    11    日


司法院資訊處製作；財團法人民間司法改革基金會備份。
